【裁判字號】    91,訴,3248
【裁判日期】    920912
【裁判案由】    損害賠償等
【裁判全文】
臺灣臺北地方法院民事裁定                        九十一年度訴字第三二四八號
    原      告  新承資訊有限公司
    法定代理人  乙○○
    被      告  桃園縣政府
    法定代理人  甲○○
    訴訟代理人  陳河泉律師
    複代理人    關維忠律師
當事人間損害賠償等事件，本院裁定如下：
    主  文
本件移送臺灣桃園地方法院。
    理  由
一、按訴訟之全部或一部，法院認為無管轄權者，依原告聲請或依職權以裁定移送其
    管轄法院，民事訴訟法第二十八條第一項定有明文。
二、本件被告桃園縣政府住所地係在桃園縣桃園市縣○路一號，依民事訴訟第一條第
    一項之規定，自應由臺灣桃園地方法院管轄。原告雖主張依民事訴訟法第二十條
    規定，本院亦有管轄權。惟按共同訴訟之被告數人，其住所不在一法院管轄區域
    內者，各該住所地之法院俱有管轄權，民事訴訟法第二十條前段固有明文。另按
    二人以上於左列各款情形，得為共同訴訟人，一同起訴或一同被訴：（一）為訴
    訟標的之權利或義務，為其所共同者。（二）為訴訟標的之權利或義務，本於同
    一之事實上及法律上原因者。（三）為訴訟標的之權利或義務，係同種類，而本
    於事實上及法律上同種類之原因者。但以被告之住所在同一法院管轄區域內，或
    有第四條至第十九條所定之共同管轄法院者為限，民事訴訟法第五十三條亦有明
    文。本件原告本於被告桃園縣政府與共同被告金氏電腦股份有限公司（下稱金氏
    公司，業經本院另行判決）間所簽定之合約，主張依民法第二百四十四條、二百
    四十二條規定，代位金氏公司，請求被告桃園縣政府給付金氏公司尚未支付原告
    之款項新台幣（下同）五十九萬五千元，及自原告通知解約日起至清償日止，按
    年息百分之五計算之利息。核與原告主張依原告與共同被告金氏公司間之合約、
    共同被告金氏公司與共同被告台灣電力股份有限公司（下稱台電公司，業經本院
    另行判決）間之合約、共同被告金氏公司與共同被告台北大眾捷運股份有限公司
    （下稱北捷公司，業經本院另行判決）間之合約，請求被告金氏公司應給付原告
    一百零二萬八千一百元，被告台電公司應給付原告五十萬元，被告北捷公司應給
    付原告二十三萬三千一百元，其共同被告為訴訟標的之權利義務並非同一，亦非
    本於同一事實及法律上原因，雖屬於同種類之訴訟標的之權利義務及同種類之事
    實及法律上原因，惟共同被告之住所地並非在同一法院管轄區域，亦無民事訴訟
    法第四條至第十九條所定之共同管轄法院，依民事訴訟法第五十三條第三款但書
    規定，並不符合民事訴訟法第五十三條、第二十條共同訴訟之要件。原告主張本
    院對被告桃園縣政府有管轄權云云，自不足取。原告向無管轄權之本院對被告桃
    園縣政府起訴，顯係違誤。
三、依職權將本件移送於管轄法院。
四、依首開法條裁定如主文。
中      華      民      國    九十二    年      九      月     十二    日
                                         民事第三庭  法  官    李慈惠
正本係照原本作成
如對本裁定抗告須於裁定送達後十日內向本院提出抗告狀，並繳納抗告費新臺幣一千
元
中      華      民      國    九十二    年      九      月     十七     日
                                                     書記官    林秀娥


司法院資訊處製作；財團法人民間司法改革基金會備份。
